臺灣桃園地方法院刑事判決　　　　　　　110年度侵訴字第1號
公　訴　人　臺灣桃園地方檢察署檢察官 
被　　　告　曾彥睿


選任辯護人　蘇千晃律師（法扶律師）
上列被告因妨害性自主罪案件，經檢察官提起公訴（109 年度偵
字第33564 號），本院判決如下：
    主  文
甲○○犯強制性交罪，處有期徒刑參年捌月。
    事  實
一、甲○○於民國109 年8 月初某日，經由友人孔儀暄（所涉妨
    害性自主部分，業據檢察官為不起訴處分確定）結識代號AD
    000 -A109393之成年女子（真實姓名、年籍詳卷，下稱A 女
    ）。甲○○聽聞A 女斯時諸事不順，甚為困擾，認有機可乘
    ，明知其並無任何宗教之專業知識與能力，卻佯稱A 女係遭
    鬼纏身，A 女體內有鬼遺留的穢物，須作法始能化解云云，
    使A 女信以為真，心生畏懼，甲○○即基於違反A 女意願而
    為性交之犯意，於109 年8 月10日凌晨1 時5 分許，誆騙要
    為A 女作法，與A 女、孔儀暄同至桃園市○○區○○路000
    號「大世界汽車賓館」215 號房，3 人入房後，甲○○指示
    孔儀暄、A 女以衣物遮蓋雙眼，再令A 女躺臥床上，並向A
    女恫稱：作法過程中，不得取下遮眼衣物，亦不得發出聲音
    ，以免生命危險等語，令A 女心生畏懼而聽從，甲○○遂褪
    去A 女褲子，以手指插入A 女之陰道，再接續以其陰莖進入
    A 女陰道內抽動至射精，以此違反A 女意願之方式對A 女強
    制性交1 次得逞。嗣經A 女察覺有異，報警處理並驗傷採證
    ，始查悉上情。
二、案經A 女訴由桃園市政府警察局八德分局報告臺灣桃園地方
    檢察署檢察官偵查後起訴。
    理  由
壹、程序部分
一、按性侵害犯罪防治法所稱性侵害犯罪，係指觸犯刑法第221
    條至第227 條、第228 條、第229 條、第332 條第2 項第2
    款、第334 條第2 項第2 款、第348 條第2 項第1 款及其特
    別法之罪；又行政機關、司法機關及軍法機關所製作必須公
    示之文書，不得揭露被害人之姓名、出生年月日、住居所及
    其他足資識別被害人身分之資訊。性侵害犯罪防治法第2 條
    第1 項、第12條第2 項分別定有明文。另性侵害犯罪防治法
    第12條所定其他足資識別被害人身分之資訊，包括被害人照
    片或影像、聲音、住址、親屬姓名或其關係、就讀學校與班
    級或工作場所等個人基本資料，性侵害犯罪防治法施行細則
    第6 條亦有明定。本案被告甲○○係因觸犯刑法第221 條第
    1 項之罪，經檢察官提起公訴，被告所犯核與性侵害犯罪防
    治法第2 條第1 項規定之性侵害犯罪定義相符，因本院所製
    作之本案判決係屬必須公示之文書，為避免告訴人A 女之身
    分遭揭露，爰依上開規定，對於A 女之姓名及年籍資料等足
    資識別A 女身分之資訊，均予以隱匿，合先敘明。
二、按除法律另有規定外，實施刑事訴訟程序之公務員因違背法
    定程序取得之證據，其有無證據能力之認定，應審酌人權保
    障及公共利益之均衡維護；又被告以外之人於審判外之陳述
    ，雖不符合同法第159 條之1 至第159 條之4 之規定，但經
    當事人於審判程序同意作為證據，法院審酌該言詞陳述或書
    面陳述作成時之情況，認為適當者，亦得為證據；當事人、
    代理人或辯護人於法院調查證據時，知有第159 條第1 項不
    得為證據之情形，而未於言詞辯論終結前聲明異議者，視為
    有前項之同意，刑事訴訟法第158 條之4 、第159 條之5 分
    別定有明文。本判決下列所引用之各項供述證據，被告與辯
    護人均同意各該證據之證據能力（見本院侵訴字卷第51頁、
    第129 頁），且當事人、辯護人亦均未於本院言詞辯論終結
    前聲明異議（見本院侵訴字卷第119 至128 頁），本院審酌
    此等證據資料取得及製作時之情況，尚無違法不當及證明力
    明顯過低之瑕疵，以之作為證據應屬適當；另本判決後述所
    引之各項非供述證據，無證據證明係實施刑事訴訟程序之公
    務員以不法方式所取得，且亦無證據證明係非真實，復均與
    本件待證事實具有關聯性，是依刑事訴訟法第158 條之4 之
    反面解釋，當有證據能力；又前開供述與非供述證據復經本
    院於審理期日中合法調查，自均得為本案證據使用。
貳、實體部分
一、上揭犯罪事實，業據被告於本院審理時坦承不諱（見本院侵
    訴字卷第119 、126 至127 頁），核與證人即告訴人A 女於
    警詢時、偵查中之指訴相符（他字卷第39至47頁、偵字第33
    564 號卷第39至46頁、第47至49頁），亦與證人孔儀暄於警
    詢時、偵查中陳述被告確有以鬼神之說恫嚇A 女，使A 女畏
    懼而聽令於被告，嗣於案發時間前往前開賓館，被告並以作
    法為由對A 女為性交行為1 次等節均相符（偵字第33564 號
    卷第25至30頁、第85至87頁、第195 至197 頁），復有內政
    部警政署刑事警察局109 年11月4 日刑生字第1098002673號
    鑑定書（見他字卷第67至69頁）、指認犯罪嫌疑人紀錄表（
    見偵字第33564 號卷第53、54頁）、A 女指認照片（見偵字
    第33564 號卷第55至58頁）、孔儀暄與A 女父親之通訊軟體
    對話截圖（見他字不公開卷第43、45頁）、孔儀暄與A 女之
    通訊軟體對話截圖（見他字不公開卷第47至57頁、第91至12
    9 頁、偵字第33564 號不公開卷第43至101 頁）、桃園市政
    府警察局八德分局109 年11月2 日德警分刑字第1090034980
    號函暨刑事案件報告書、職務報告、住宿日程報表、現場勘
    查照片（見他字不公開卷第61至73頁）、樂為診所109 年10
    月31日新北樂診第00000000號函暨A 女病歷資料影本1 份（
    見他字不公開卷第75至83頁）、孔儀暄與被告之通訊軟體對
    話截圖（見他字不公開卷第131 頁、偵字第33564 號不公開
    卷第103 、104 頁）、性侵害犯罪事件通報表（見偵字第33
    564 號不公開卷第5 、6 頁）、亞東紀念醫院受理疑似性侵
    害事件驗傷診斷書（見偵字第33564 號不公開卷第19至21頁
    ）、亞東紀念醫院之A 女病歷、急診醫囑單、會診單、檢驗
    彙總報告資料影本（見偵字第33564 號不公開卷第29至41頁
    ）、樂為診所110 年8 月10日診斷證明書（見本院侵訴字不
    公開卷第15頁）等件在卷可稽，足認被告上開任意性自白與
    事實相符，堪予採信。綜上所述，本案事證明確，被告犯行
    堪予認定，應依法論科。
二、論罪科刑：
  ㈠按刑法第221 條第1 項所稱「其他違反其意願之方法」，並
    不以類似同條項所列舉之強暴、脅迫、恐嚇或催眠術等方法
    為必要，祗要行為人主觀上具備侵害被害人性自主之行使、
    維護，以足使被害人性自主決定意願受妨害之任何手段，均
    屬之。而人之智能本有差異，於遭逢感情、健康、事業等挫
    折，而處於徬徨無助之際，其意思決定之自主能力顯屬薄弱
    而易受影響，若以科學上無從印證之手段為誘使（例如法力
    、神怪、宗教或迷信等），由該行為之外觀，依通常智識能
    力判斷其方法、目的，欠缺社會正當性、相當性，且係趁人
    焦慮不安之心理狀態，以能解除其困境而壓制人之理性思考
    空間，使之作成通常一般人所不為、損害於己之性交決定，
    自非屬出於自由意志之一般男歡女愛之性行為，而屬一種違
    反意願之方法（最高法院109 年度台上字第3457號判決意旨
    參照）。查被告明知其並無任何宗教之專業知識與能力，卻
    以鬼神之說恫嚇A 女，再誆騙要為A 女作法驅邪，使當時因
    事不順而徬徨無助之A 女心生畏懼而聽信被告，並在A 女性
    自主權已因被告之行為受到相當程度之壓制下，被告因而得
    以對A 女遂行本案性交行為，足認被告確係以違反A 女意願
    之方法對A 女為性交行為1 次。是核被告所為，係犯刑法第
    221 條第1 項之強制性交罪。
  ㈡被告先後以手指、陰莖插入A 女陰道之行為，係在相同之地
    點、密切相接之時間為之，各行為之獨立性極為薄弱，依一
    般社會觀念，在時間差距上難以強行分開，在刑法評價上，
    以視為數個舉動之接續施行，合為包括之一行為予以評價較
    為合理，為接續犯，僅論以一罪。
  ㈢爰以行為人之責任為基礎，審酌被告明知其並無任何宗教之
    專業知識與能力，竟利用A 女因事不順而處於徬徨無助之狀
    態，假藉鬼神之說，恫嚇、誆騙A 女，繼以作法驅邪之說詞
    ，壓制A 女性的意思決定自由，而對A 女為性交1 次，以逞
    其獸慾，所為殊無可取，應嚴加非難；又A 女因被告之行為
    ，患有創傷後壓力症，於案發1 年後仍需持續就醫接受治療
    ，此有A 女提出之診斷證明書存卷可參（見本院侵訴字不公
    開卷第15頁），且A 女於本院審理中談及本案時，仍無法釋
    懷而當庭落淚哭泣，足見A 女因被告之行為造成難以磨滅之
    陰影，身心嚴重受創，是被告行為所生之危害絕非輕微；再
    考量被告於偵查、審理中始終坦承犯行，並稱有與A 女調解
    之意願，但未以積極之作為獲取A 女之諒解，迄今亦未賠償
    A 女分毫之犯後態度；兼衡被告之素行、自陳高中畢業之教
    育程度、職業為計程車司機、家庭經濟狀況勉持（見偵字第
    33564 號卷第7 頁）等一切情狀，量處如主文所示之刑。
據上論斷，應依刑事訴訟法第299 條第1 項前段，刑法第221 條
第1 項，判決如主文。
本案經檢察官林郁芬提起公訴，檢察官高玉奇到庭執行職務。
中    華    民    國   110    年    11    月    24    日
                  刑事第十三庭  審判長法  官  潘怡華
                                      法  官  王兆琳
                                      法  官  郭鍵融  
以上正本證明與原本無異。
如不服本判決應於收受判決後20日內向本院提出上訴書狀，並應
敘述具體理由。其未敘述上訴理由者，應於上訴期間屆滿後20日
內向本院補提理由書(均須按他造當事人之人數附繕本)「切勿逕
送上級法院」。 
                                      書記官  李佳玲
中    華    民    國   110    年    11    月    24    日
附錄論罪科刑法條：
中華民國刑法第221條第1項：
對於男女以強暴、脅迫、恐嚇、催眠術或其他違反其意願之方法
而為性交者，處3 年以上10年以下有期徒刑。